臺灣高等法院臺中分院刑事裁定　　　　 94年度聲再字第209號
再審聲請人
即受判決人　甲○○
選任辯護人　簡長順　律師
上列聲請人因詐欺案件，對於本院九十三年度上易字第一七四號
中華民國九十四年八月十七日確定判決聲請再審，本院裁定如下
：
    主　　  文
再審之聲請駁回。
    理　　  由
一、聲請意旨略稱：I原確定判決就認定聲請人詐欺自訴人一百
    萬元部分，未依證據證明之，僅因聲請人於訊問時，答稱：
    不清楚即為不利認定。II聲請人於歷審請求調查自訴人所指
    ，「將現款一百萬元匯給周鳳香」，然原判決未予調查自訴
    人「何時匯一百萬元到周鳳香何帳戶」，自有重要證據未予
    調查及審酌之瑕疵。III原判決除自訴人供述將現款一百萬元
    匯給周鳳香外，既無匯款單，亦無證人目睹，僅以證人郭弘
    道與陳威嶽之傳聞陳述即為認定，應有未合；Ⅳ原判決認定
    聲請人與周鳳香係共同正犯，但未調查周鳳香之帳戶或該一
    百萬元係如何交付或何時付款，自有再審理由；Ⅴ聲請人請
    求調查伊於八十六年六、七月間，因承包軍中工程，並非無
    清償能力部分，確定判決未就該收入足以支付自訴人借貸之
    利息一節予以調查、審酌，亦有再審事由。因而依刑事訴訟
    法第四百二十一條規定，主張有足生影響於判決之重要證據
    漏未審酌而聲請再審云云。
二、按為受判決人之利益聲請再審，係以足影響于判決之重要證
    據漏未審酌，認為有重大錯誤為要件，自係指原確定判決所
    認定之構成犯罪事實，與罪名輕重，以及免訴或必予免刑、
    減刑有關之事實，有重大錯誤，一經再審，即應受無罪、免
    訴、免刑、減刑或輕于原判所認罪名之判決而言（最高法院
    三十九年度台特抗字第八號裁定參酌），又參酌最高法院五
    十二年度台抗字第四十五號裁定見解：「得以足生影響於判
    決之重要證據漏未審酌為理由，為受判決人之利益聲請再審
    者，以經第二審有罪判決後不得上訴於第三審法院之案件為
    限。其因發見確實新證據，足認受有罪判決之人，應受無罪
    、免訴、免刑或輕於原判決所認罪名之判決，而為聲請再審
    之理由者，『亦』以該項新證據之本身形式上觀察，毋須經
    調查程序，顯然可認為足以動搖原確定之判決者而言」可見
    ，刑事訴訟法第四百二十一條所稱「就足生影響於判決之重
    要證據」漏未審酌者，應係指：從該項漏未審酌之證據本身
    形式上觀察，毋須經調查程序，顯然可認為足以動搖原確定
    之判決，一經再審，即應受無罪、免訴、免刑、減刑或輕于
    原判所認罪名之判決而言。
三、本院查：聲請人所述上開各情，分別係指摘原確定判決認定
    事實未憑證據、或就某證據之證據能力、證明力有所爭執、
    或主張某重要事實未予調查，依上開之說明，與刑事訴訟法
    第四百二十一條所定之聲請再審理由要件不符，本件聲請再
    審為無理由，應予駁回。
四、據上論斷，應依刑事訴訟法第四百三十四條第一項裁定如主
    文。
中　　華　　民　　國　　94　　年　　9 　　月　　27　　日
              刑事第四庭  審判長法　官　洪　耀　宗
              　　　　　　　　　法　官　江　德　千
              　　　　　　　　　法　官　劉　登　俊
上列正本證明與原本無異。
不得抗告。
　　　　　　　　　　　　　　　　書記官　粘　銘　環
中　　華　　民　　國　　94　　年　　9 　　月　　28　　日
　　　　　　　　　　　　　　　　　　　　　　　　　　　Ｒ
